# 请教：新旧收入准则衔接的问题

提问人：pk301 时间：2020-10-13 10:29:00
新旧收入准则衔接的问题
公司有一个项目周期2-3年，时间很长，持续产生收入。新收入准则不追溯重述。会造成公司收入在 19 年已经确认的收入在 20 年重复确认。也就是原来按照完工百分比法，在 2019 年确认了收入。转为新准则之后，按照控制权转移的时段法-产出法，收入确认时点会后移到 20 年。
这种情况下怎么办？ 20 年新收入准则下是否可以按新准则累积收入扣减截至 191231 已确认的收入来确认？

回答人：chenyiwei
这个问题是新准则采用不完全追溯调整法（只调整首次执行日的留存收益，不追溯重述前期比较报表）所导致的，属于正常情况。你说的“20年新收入准则下是否可以按新准则累积收入扣减截至 191231 已确认的收入来确认”的做法是不应当采用的，与追溯调整的原则不符，且导致 2020 年度的收入确认未完全遵循新准则。